【裁判字號】    89,簡上,330
【裁判日期】    900501
【裁判案由】    侵權行為損害賠償
【裁判全文】
臺灣板橋地方法院民事判決  八十九年度簡上字第三三○號
    上    訴    人
    即附帶被上訴人  甲○○
    即附帶上訴人    乙○
右當事人間請求侵權行為損害賠償事件，上訴人對於中華民國八十九年七月四日本院
板橋簡易庭八十九年度板簡字第三二○號第一審判決提起上訴，附帶上訴人並提起附
帶上訴，本院判決如左：
    主      文
上訴及附帶上訴均駁回。
第二審訴訟費用關於上訴部分，由上訴人負擔，附帶上訴部分，由被上訴人負擔。
    事      實
甲、上訴人即附帶被上訴人方面：
  一、聲明：求為判決：
    (一)原判決不利於上訴人部分廢棄。
    (二)右開廢棄部分，被上訴人在第一審之訴及假執行之聲請均駁回。
    (三)駁回附帶上訴人之附帶上訴。
  二、陳述：除與原審宣示判決筆錄記載相同者，茲引用之外，補稱：伊沒有拿掃把
      打乙○，當天是因乙○到伊家裡去潑大便，警察來的時候說她再來的話要把她
      抓住才有證據。後來她在七點的時候出現，伊去拉她，拉扯的時候難免有過當
      。且對造請求的金額太高。
乙、被上訴人即附帶上訴人簡明塗方面：
  一、聲明：求為判決：
    (一)駁回上訴人之上訴。
    (二)原判決不利於被上訴人部分廢棄。
    (三)右開廢棄部分，附帶被上訴人應再給付附帶上訴人新台幣 (下同) 二十萬元及
      自附帶上訴狀繕本送達附帶被上訴人之翌日起至清償日止，按週年利率百分之
      五計算之利息。
  二、陳述：除與原審宣示判決筆錄記載相同者，茲引用之外，補稱：
    (一)緣甲○○積欠伊會款，迭經催討拒不清償，不得已向法院訴請給付會款，甲○
      ○因不滿伊起訴，竟於民國八十七年十月九日上午七時許夥同不詳姓名之男子
      將伊自早餐店押走，在台北縣中和市○○街二六七號前持掃把將伊毆打成傷，
      並以糞便塗抹伊，兩個大男人連拉帶拖致使伊身體多處受傷。雖目前外傷已痊
      癒，但因年歲已大，當時甲○○出手之重，致使伊因而患有內傷，經常向公司
      請假看病。
    (二)甲○○主張其從事貨車司機工作，收入僅二萬多元，完全是欺騙法官之說詞，
      甲○○任司機工作已是十幾年前的事情，現在是經營電動玩具及開便利商店，
      月入數十萬元。甲○○積欠會款不但不還，打傷伊，還叫流氓恐嚇。原審判決
      甲○○賠償十萬元，但伊所受的損害不只這些，伊現在常常脊椎疼痛，還需復
      建，而且右手沒有辦法出力，會頻尿。
丙、本院依職權調閱八十八年度易字第一七九四號甲○○傷害案件刑事偵審卷宗。
    理      由
一、被上訴人即附帶上訴人起訴主張：上訴人即附帶被上訴人因積欠會款未清，與伊
    之間有會款糾紛，竟於八十七年十月九日上午七時許，在台北縣中和市○○街二
    六七號前，持掃把毆打伊，致伊受有頸部多處擦傷、右肩多處擦傷、右腕挫傷瘀
    血、左肩擦傷、左耳前方多處挫傷瘀血、下肩部挫傷、右膝挫傷等傷害，侵害伊
    之身體，致伊受有精神上損害，爰依侵權行為之法律關係，請求上訴人即附帶被
    上訴人賠償精神慰藉金五十萬元及自起訴狀繕本送達之翌日起至清償日止，按週
    年利率百分之五計算之利息等語 (被上訴人即附帶上訴人於原審請求精神慰藉金
    超過三十萬元部分，經原審判決其敗訴後，其並未就此部分提起上訴或附帶上訴
    ) 。上訴人即附帶被上訴人則以：伊沒有拿掃把打被上訴人即附帶上訴人，當天
    是因她到伊家裡去潑大便，警察來的時候說她再來的話要把她抓住才有證據，後
    來她在七點的時候出現，伊去拉她，拉扯的時候難免有過當。且被上訴人即附帶
    上訴人請求的金額太高等語資為抗辯。
二、查被上訴人即附帶上訴人主張於右揭時地遭上訴人即附帶被上訴人傷害身體之事
    實，有診斷證明書附於本院八十八年度易字第一七九四號刑事案件之偵查卷可稽
    。上訴人即附帶被上訴人雖辯稱：伊沒有拿掃把打被上訴人即附帶上訴人，當天
    在拉扯的時候難免有過當云云，惟查，上訴人即附帶被上訴人於前開刑事案件審
    理時，已坦承有以掃把毆打被上訴人即附帶上訴人之事實，此經本院依職權調取
    該刑事卷宗核閱明確 (見前開刑事審理卷宗第一六一、一六七頁) 。而上訴人即
    附帶被上訴人因前揭傷害犯行，亦經本院八十八年度易字第一七九四號刑事判決
    判處有期徒刑三月，如易科罰金以三百元折算一日確定，是被上訴人即附帶上訴
    人之上開主張應堪信為真實，其依侵權行為之法律關係請求上訴人即附帶被上訴
    人賠償其損害，即非無據。
三、按不法侵害他人之身體、健康者，被害人雖非財產上之損害，亦得請求賠償相當
    之金額，民法第一百九十五條第一項前段定有明文。查被上訴人即附帶上訴人因
    上訴人即附帶被上訴人之故意傷害行為受有頸部多處擦傷、右肩多處擦傷、右腕
    挫傷瘀血、左肩擦傷、左耳前方多處挫傷瘀血、下肩部挫傷、右膝挫傷等傷害，
    業如前述，自受有精神上之痛苦，而有非財產上之損害。本院斟酌上訴人即附帶
    被上訴人為初中肄業，月入約二萬八千元，與妻育有三名子女，而被上訴人即附
    帶上訴人未曾就學，月入約二萬五千元，育有一子等情，認被上訴人即附帶上訴
    人所得請求賠償之精神慰藉金應以十萬元為適當，逾此部分之請求即屬不能准許
    。
四、從而，被上訴人即附帶上訴人依侵權行為之法律關係，請求上訴人即附帶被上訴
    人給付十萬元及自起訴狀繕本送達之翌日即八十八年八月十日起至清償日止，按
    週年利率百分之五計算之法定遲延利息部分，為有理由，應予准許。其逾此部分
    之請求，即無理由，應予駁回。上開應准許部分，原審判命上訴人如數給付，並
    依被上訴人之聲請准許為假執行之宣告，於法並無不合。上訴人上訴意旨指摘原
    判決不當，求予廢棄改判，為無理由，應予駁回其上訴。上開不應准許部分，原
    審為被上訴人即附帶上訴人敗訴之判決，及駁回其假執行之聲請，並無不合。附
    帶上訴人上訴意旨指摘原判決不當，求予廢棄改判，為無理由，應予駁回。
據上論結，本件上訴及附帶上訴均為無理由，依民事訴訟法第四百三十六條之一第三
項、第四百四十九條第一項、第七十八條，判決如主文。
中      華      民      國    九十      年      五      月      一      日
                                  臺灣板橋地方法院民事第二庭
~B審判長法官  蕭惠芳
~B      法官  鍾啟煌
~B      法官  戴嘉清
右為正本係照原本作成。
本判決不得上訴。
中      華      民      國     九十     年      五      月      八      日
~B法院書記官  李宏明


司法院資訊處製作；財團法人民間司法改革基金會備份。
